【裁判字號】    99,訴,431
【裁判日期】    991014
【裁判案由】    違反毒品危害防制條例
【裁判全文】
臺灣屏東地方法院刑事判決               99年度訴字第431號
公  訴  人  臺灣屏東地方法院檢察署檢察官
被      告  丙○○
選任辯護人  余景登律師
上列被告因違反毒品危害防制條例案件，經檢察官提起公訴（99
年度偵字第2394號）本院判決如下：
    主  文
丙○○犯如附表罪名欄所示之罪，共捌罪，均累犯，各處如附表
宣告刑欄所示之刑。應執行有期徒刑拾貳年，扣案之第二級毒品
甲基安非他命伍包( 毛重分別為壹點貳肆、貳點陸捌、零點伍陸
、零點伍陸、零點陸柒公克) 及甲基安非他命外包裝袋伍只均沒
收銷燬，扣案之LEADING 牌黑色雙門號手機壹支（序號：000
000000000000、000000000000000
，門號：0000000000、0000000000) 沒收
，未扣案之新臺幣陸仟元沒收，如全部或一部不能沒收時，以其
財產抵償之。
丙○○其餘被訴轉讓第二級毒品部分無罪。
    事  實
一、丙○○前因傷害致死案件，經臺灣屏東地方法院判處有期徒
    刑5 年，上訴後經臺灣高等法院高雄分院駁回確定，於民國
    93年8 月16日入監執行，嗣經減刑，甫於96年7 月16日執行
    完畢。詎猶不知悔改，明知甲基安非他命係毒品危害防制條
    例第2 條第2 項第2 款所管制之第二級毒品，非經許可，不
    得販賣、轉讓，詎其竟基於販賣及轉讓第二級毒品甲基安非
    他命之個別犯意，分別於下列時地( 附表所示) 為販賣、轉
    讓第二級毒品甲基安非他命之犯行：
  (一)丁○○於99年2 月24日20許與丙○○之行動電話門號000000
    0000號聯絡購買毒品，並在屏東縣林邊鄉○○村○○路95號
    丙○○居處，以新臺幣( 下同)2000 元之價格，向丙○○購
    得重量不詳之第二級毒品甲基安非他命1 包。
  (二)乙○○於99年1 月18日12時50分許，先以其持用之行動電話
    門號0000000000號聯繫丙○○持用之行動電話門號00000000
    00號( 未扣案) ，即依約前往約定之屏東縣東港鎮○○路不
    詳處所，向丙○○購得數量不詳之第二級毒品甲基安非他命
    1 包，並當場交付1000元價金予丙○○。復於99年1 月20日
    22時9 分許，亦以上開方式，前往上址，購得數量不詳第二
    級毒品甲基安非他命1 包，當場交付1000元價金予丙○○。
    又於99年1 月21日18時10分許，再以上開方式，前往上址，
    購得數量不詳第二級毒品甲基安非他命1 包，交付1000元價
    金予丙○○。再於99年1 月23日2 時17分許，以上開方式前
    往上址，購得數量不詳之第二級毒品甲基安非他命1 包，並
    於同日18時55分許以電話約定不詳之地點，交付1000元價金
    予丙○○。
  (三)丙○○於99年2 月14、15日間不詳日之中午，在其上址居處
    內，先將甲基安非他命放入玻璃球內，無償提供予甲○○施
    用1 次，而轉讓之。復於2 月14、15日間不詳日19時許，在
    其上址居處內，無償提供數量不詳之甲基安非他命1 包予甲○○，而轉讓之。
  (四)丙○○於99年2 月22日至同年月26日間不詳日之傍晚，在其
    上址居處內，先將甲基安非他命放入玻璃球內，無償提供予
    戊○○施用，而轉讓1次。
( 五）嗣經警方於99年2 月26日19時35分許，持搜索票前往屏東
    縣林邊鄉○○村○○路95號丙○○居處搜索，並扣得甲基安
    非他命1 包( 毛重1.24公克) 、吸食器1 只及行動電話（序
    號：000000000000000 、000000000000000 ，門號：000000
    0000、0000000000) 等物，並尋線於丁○○、戊○○處分別
    扣得甲基安非他命1 包( 毛重0.67公克) 、3 包( 毛重2.68
    、0.56、0.56公克) 而查悉上情。
二、案經南部地區巡防局第六二岸巡大隊移送臺灣屏東地方法院
    檢察署檢察官偵查起訴。
    理  由
壹、證據能力部分：
一、按被告以外之人於審判外之言詞或書面陳述，除法律有規定
    者外，不得作為證據，刑事訴訟法第 159 條第 1 項定有明
    文。被告以外之人（包括證人、鑑定人、告訴人、被害人及
    共同被告等）於審判外之言詞或書面陳述，為所謂傳聞證據
    ，由於傳聞證據有悖於法院直接審理及言詞審理之精神，妨
    害當事人之反對詰問權，影響程序正義之實現，除法律有規
    定者（例如同法第159 條第2 項、第159 條之1 至第159 條
    之5 、第206 條等）外，原則上不具證據能力。本件證人丁○○、乙○○、甲○○、戊○○於警詢所為陳述屬於傳聞證
    據，與渠等於本院審理時所為證述並非全然相同，被告之辯
    護人既對於上開證人之警詢筆錄之證據能力有所爭執，檢察
    官又未舉出上開警詢筆錄有何刑事訴訟法第159 條之2 例外
    得為證據之情形，是依上開規定，自無證據能力。惟上開證
    人之警詢陳述雖不得以之作為認定犯罪事實與否之證據，但
    參酌刑事訴訟法第166 條之1 第2 項、第3 項第6 款、第16
    6 條之2 之規定及行反詰問時，容許以先前不一致之陳述作
    為彈劾證據之法理，非不得引為彈劾證據，以究明其證據價
    值之有無及程度，附此敘明。
二、又按被告以外之人於偵查中向檢察官所為陳述，除顯有不可
    信之情況者外，得為證據，刑事訴訟法第159 條之1 第2 項
    定有明文。偵查中對被告以外之人（包括證人、鑑定人、告
    訴人、被害人及共同被告等）所為之偵查筆錄，或被告以外
    之人向檢察官所提之書面陳述，性質上均屬傳聞證據。惟現
    階段刑事訴訟法規定檢察官代表國家偵查犯罪、實施公訴，
    依法其有訊問被告、證人及鑑定人之權，證人、鑑定人且須
    具結，而實務運作時，檢察官偵查中向被告以外之人所取得
    之陳述，原則上均能遵守法律規定，不致違法取供，其可信
    度極高，職是，除反對該項供述得具有證據能力之一方，已
    釋明「顯有不可信之情況」之理由外，不得遽指該偵查中之
    陳述不具證據能力。再按現行刑事訴訟法對於詰問制度之設
    計，以同法第166 條以下規定之交互詰問為實踐，屬於人證
    調查證據程序之一環；與證據能力係指符合法律所規定之證
    據適格，而得成為證明犯罪事實存在與否之證據資格，性質
    上並非相同。偵查中檢察官為蒐集被告犯罪證據，訊問證人
    旨在確認被告嫌疑之有無及內容，與審判期日透過當事人之
    攻防，調查人證以認定事實之性質及目的，尚屬有別。偵查
    中訊問證人，法無明文必須傳喚被告使之得以在場，刑事訴
    訟法第184 條第2 項亦僅規定因發見真實之必要，得命證人
    與被告對質，是檢察官偵查中雖未命證人與被告對質，尚非
    違法。此項未經被告對質之被告以外之人於偵查中向檢察官
    所為之陳述，依刑事訴訟法第159 條之1 第2 項之規定，原
    則上屬於法律規定為有證據能力之傳聞證據，於例外顯有不
    可信之情況，始否定其得為證據，業如前述。現行刑事訴訟
    法關於行通常審判程序之案件，為保障被告之反對詰問權，
    復對證人採交互詰問制度，其未經詰問者，僅屬未經合法調
    查之證據，並非無證據能力，而禁止證據之使用。此項詰問
    權之欠缺，非不得於審判中由被告行使以資補正，而完足為
    經合法調查之證據（最高法院97年度台上字第1069號判決意
    旨參照）。查證人丁○○、乙○○、甲○○、戊○○在檢察
    官偵訊時均有具結，有證人結文在卷可查（見99年度偵字第
    2394號卷第18、50、22、78、54) ，且渠等未曾提及檢察官
    在偵查時有不法取證之情形，被告及辯護人亦未曾釋明上開
    證述有何顯不可信之情況，是上開證人於偵訊時所為證言依
    刑事訴訟法第159 條之1 第2 項之規定，自均得為證據。
三、被告以外之人於審判外之言詞或書面陳述，除法律有規定者
    外，不得作為證據；法院或檢察官得囑託醫院、學校或其他
    相當之機關、團體為鑑定，或審查他人之鑑定，並準用第20
    3 條至第206 條之1 之規定；其須以言詞報告或說明時，得
    命實施鑑定或審查之人為之，刑事訴訟法第159 條第1 項、
    第208 條第1 項分別定有明文。是法院或檢察官依刑事訴訟
    法第208 條第1 項之規定，囑託鑑定機關所出具之鑑定報告
    ，屬刑事訴訟法第206 條第1 項之鑑定報告，應為上開傳聞
    法則之例外。是高雄市政府警察局苓雅分局送交高雄市立凱
    旋醫院就本案被告與證人丁○○、乙○○、甲○○、戊○○
    所為之鑑定而出具之濫用藥物鑑定書及尿液檢驗報告，依前
    揭說明自有證據能力。
四、末按被告以外之人於審判外之陳述，雖不符刑事訴訟法第15
    9 條之1 至第159 條之4 之規定，而經當事人於審判程序同
    意作為證據，法院審酌該言詞陳述或書面陳述作成時之情況
    ，認為適當者，亦得為證據，同法第159 條之5 第1 項有明
    文規定。茲查，本判決所引用之其餘屬於傳聞證據之證據，
    除原已符同法第159 條之1 至第159 條之4 規定及法律另有
    規定等傳聞法則例外規定，而得作為證據外，其餘卷證資料
    ，業經檢察官、被告、辯護人於本院準備程序時，表示對本
    判決傳聞證據部分，均同意作為證據。本院斟酌上開證據並
    無違法取得之情事，亦無證明力明顯過低之情形，認為作為
    本件被告認定犯罪有無之證據亦屬適當，是均得採為本件論
    斷之證據。
貳、實體認定部分：
I、有罪部分：（即附表所示部分）
一、訊據被告丙○○於警偵訊時固坦承與證人丁○○、乙○○、
    甲○○、戊○○等人認識，並一同施用過第二級毒品甲基安
    非他命，曾轉讓第二級毒品甲基安非他命予證人丁○○、甲○○等事實，惟審理中則否認有轉讓、販賣甲基安非他命予
    上開證人，並辯稱係幫證人丁○○、乙○○調毒品云云。經
    查：
  (一)附表編號1 所示被告販賣第二級毒品甲基安非他命予證人丁○○之事實，業據證人丁○○於偵查中結稱：( 「我向丙○○買的，但是都是用欠的，八八水災過後，他私下告訴我他
    有在賣，我才知道向他買，」（見偵卷第15頁）。問: 「你
    在99年2 月24日在丙○○住處用2000元跟他買安非他命？」
    「他有拿一包給我，那時我在警察局說欠丙○○錢，我們撿
    漂流木，我有幫忙他也有撿我自己的，我們有一起叫吊車，
    我身上沒錢先跟他拿，東西都是丙○○給我的比較多，但我
    也有幫他搬木頭，我幫他搬木頭在我認知上是做為拿安非他
    命的回報。」（見偵卷第47頁）綦詳; 於本院審理時翻異其
    詞，改稱：「沒有這回事，警詢時警察有跟我說，如果我直
    接說被告的話，這樣我會比較沒事」、「那時偵訊到一半，
    就帶我到廁所抽菸，說我沒有指證被告的話，到時會被關多
    久，我也不知道」及毒品係與被告合資購買，而給予被告金
    錢云云，於檢察官行覆主詰問時又稱警詢所述實在，警偵訊
    筆錄皆為親自簽名等語( 見本院卷第158 頁反面、第159 頁
    ) ，經查:(1)證人丁○○於警詢及偵查中，俱能明確指明向
    被告購買毒品之詳細時間、地點及交易經過、細節，從未提
    及與被告合資購買毒品，被告係另向他人購買之事實，而係
    明確稱毒品上游即為被告，於本院審理時翻異前詞，改稱係
    透過被告向另一位不詳之人購買，與被告合資等詞，然對於
    合資購買之聯絡方式、交付時間、間隔時間、頻率、出資比
    例、合資時向被告借貸之金額、毒品如何分配均未能明確證
    述，其可信性，即非無疑；(2) 衡情，就施用毒品者而言，
    自能明確區辨購買毒品與合資之不同，蓋其亦認知政府對毒
    品之查緝甚嚴，其於交易時不論是聯絡方式、暗語、交易時
    間、地點皆甚為謹慎，故就直接購買毒品與合資向他人購買
    毒品此一重大基礎事實記憶自甚為深刻，故證人丁○○審理
    中證述不知其間之不同，顯屬無稽。(3) 倘如證人丁○○所
    言係與被告合資購買，由被告前往向不詳之毒品上源（下稱
    該毒品上源）購買毒品，證人丁○○在被告住處等候，被告
    回來再交付毒品予證人丁○○，衡之常情，證人丁○○本身
    既亟需毒品，且又已親自至被告住處等候，大可直接由證人
    丁○○與被告一同前往購毒，將金錢交付該毒品上源，而不
    用大費周章，已親至被告住處，將錢交給被告再由被告前往
    向該毒品上源購買，待取得毒品後，被告再輾轉交付毒品予
    證人丁○○；又或許此項原因乃該毒品上源之個人顧忌，懼
    怕與不熟之人交易，將曝光其販毒者之身分，但若為此原因
    ，則交易方式應係由被告先與該毒品上源取得聯繫後，於電
    話中約明交易地點及時間、數量後，由被告單身赴約，待取
    得毒品後，再與證人丁○○相約另一時地( 被告住處以外地
    方) 交付，始為常態，而不至於一方面證人丁○○既已由電
    話與被告聯繫，拿錢前往被告住處，卻僅在被告住處等候，
    他方面又由被告與該毒品上源完成交易後，再返回被告住處
    交給證人丁○○，如此豈不增加被告本身遭查緝人贓俱獲之
    巨大風險；又或許此種交易方式，係被告為向證人丁○○證
    明己身並無從中稀釋竊取毒品之舉，才讓證人丁○○前往被
    告住處，但如此被告更應讓證人丁○○與該毒品上源直接見
    面，或由證人丁○○直接與該毒品上源交易，始得收其證明
    之效，焉有一方面讓證人丁○○前往被告住處等候，他方面
    卻又不讓證人丁○○與該毒品上源直接交易之理；又或許此
    種交易方式，係應證人丁○○之要求始然，但證人丁○○既
    本身為施用毒品者，對於購買毒品之上源，當希望越多越好
    ，若可透過被告再認識更多毒品上源，對施用毒品者來說，
    即可藉此再透過被告牽線而擴充其毒品上源，又施用毒品者
    本身對於毒品成分之純否、數量自係甚為關心，證人丁○○
    既已親至被告住處等候，卻由被告獨自前往向該毒品上源直
    接交易，則其焉有不懼該毒品遭偷天換日或被告從中牟取暴
    利之可能。是以，證人丁○○雖翻異其詞，但由其向毒品上
    源取得毒品及交付金錢之方式觀之，均係與被告聯絡，其本
    身卻猶於被告住處等候被告購回毒品，本院從上述分析中可
    知，此種交易方式，對該毒品上源、被告及證人丁○○等三
    人，均不合常情。(4) 另證人丁○○審理中先係證述被告買
    回毒品交付予證人丁○○地點係在被告住處，復稱每次需用
    毒品時皆係被告自己來找證人丁○○，又稱並非至被告住處
    拿錢給被告，再改稱拿錢給被告方式係打電話予被告後，拿
    錢至被告住處予被告，證詞顛三倒四，前後矛盾，實難採憑
    ，益徵證人丁○○翻異其詞，目的或係迴護被告或有所顧忌
    ，不足採信。(5) 證人丁○○審理中證述「那時偵訊到一半
    ，就帶我到廁所抽菸，說我沒有指證被告的話，到時會被關
    多久，我也不知道」「沒有這回事（向被告購毒），警詢時
    警察有跟我說，如果我直接說被告的話，這樣我會比較沒事
    」，惟亦稱警詢時，警察有告知供出毒品來源而破獲，依法
    得予減刑，警詢所述無不實在，警偵訊筆錄皆為親自簽名，
    檢察官偵訊時並無教導如何陳述等語，查毒品危害防制條例
    第17條本即有減刑規定，故證人丁○○警詢時，警察本係依
    法告知法律之規定，而證人丁○○於自由意志下在警偵訊時
    皆為前後一致證述，復能清楚詳述交易之細節，是證人丁○○審理中所證遭警察誘導一情，尚難採信。(6) 此外，並有
    證人丁○○與被告之通訊監察譯文、證人丁○○尿液檢驗報
    告附卷足參（見偵卷第117 頁）。按販賣利得，除經行為人
    （被告）坦承，或其價量至臻明確，委難察得實情。況一般
    民眾普遍認知毒品之非法交易，向為政府查禁森嚴且重罰不
    寬貸，衡諸常情，苟無利可圖，應無甘冒被查緝法辦重刑之
    危險，平白無端義務為該買賣之工作，是其販入之價格必較
    售出之價格低廉，而有從中賺取買賣差價牟利之意圖及事實
    ，應屬符合論理法則且不違背社會通常經驗之合理判斷。從
    而，舉凡其有償交易，除足反證其確另基於某種非圖利本意
    之關係外，通常尚難因無法查悉其買進、賣出之差價，而諉
    無營利之意思，或阻卻販賣犯行之追訴。故本件雖無從查得
    被告販入毒品之真正價格，及販賣予證人丁○○而獲取實際
    利潤之金額，但其有藉此營利之意圖既可堪認定，自難執此
    為由而阻卻其應負販賣毒品之罪責。
  (二)附表編號2 、3 、4 、5 所示被告販買第二級毒品甲基安非
    他命予乙○○之事實，除據證人乙○○偵查中結稱：「監聽
    譯文的通話內容是向他購買毒品的事」、「向丙○○買過4
    、5 次毒品，都是安非他命，每次一千元」、「南平路路邊
    交易」（見偵卷第19頁、20頁）。「我有跟丙○○買過安非
    他命，我都買1000元，都是在海邊的堤防就是南平路路邊拿
    的，我是單純跟他買，不是合買」、「購買時間是警察局說
    的時間」等語明確。審理中竟翻供，改稱毒品係與被告合資
    購買，而給予被告金錢云云，查，證人乙○○於警詢及偵查
    中，俱能明確指明向被告購買毒品之詳細時間、地點及交易
    經過、細節，係向被告購買，明確稱毒品上游即為被告，並
    非與被告合資購買毒品，於本院審理時翻異其詞，改稱係透
    過被告向另一位不詳之人購買，與被告合資等詞，然對於合
    資購買之聯絡方式、交付時間、間隔時間、頻率、出資比例
    、合資時被告否確有出資、金額、毒品如何分配均未能具體
    指明，又於檢察官問及如何得知被告亦有出資合買，向他人
    拿取毒品時，證人乙○○竟僅以被告令證人乙○○等待之語
    意不詳之詞，且與被告間於電話中並無約定合買，係見面始
    約定，後於本院職權訊問問及皆是拿錢予被告，為何稱係合
    買時，證人乙○○稱其意係指皆是拿錢予被告，就此前因後
    果無法自圓其說，是其證詞可信性，即非無疑，證人乙○○
    事後翻供，顯係迴護被告之詞，不足採信。此外，復有被告
    丙○○與乙○○通訊監察譯文（見偵卷第129 頁、130 頁「
    99年屏地聲監字第007 號通訊監察書內容譯文摘要表」) 、
    乙○○之尿液檢驗報告（見偵卷第118 頁）存卷足憑，被告
    丙○○確有販賣第二級毒品甲基安非他命予證人乙○○4 次
    之事實，堪予認定。
  (三)關於被告販賣毒品具有營利意圖部分：
  1.邇來政府為杜絕毒品氾濫，毒害人民甚深，再三宣導民眾遠
    離毒品、媒體之報導既深且廣，對於毒品之禁絕，應為民眾
    所熟悉；被告既為智識健全之成年人，且在本案之前即有毒
    品前科，有臺灣高等法院被告前案紀錄表在卷可參，對此自
    無不知之理。而以海洛因毒品之取得不易及物稀價昂之情形
    ，苟被告於有償交付毒品海洛因給證人張思秋、蔡珮妤之交
    易過程中，並無利益可圖，此無異謂其係在甘冒被查獲並被
    移送法辦之風險之情形下，費時費事而平白將第一級毒品海
    洛因轉讓給並無特殊情誼之人施用，此情顯難認符情理，是
    被告買入上開毒品海洛因之價格，應較其出售之價格為低，
    而有從中賺取買賣價差牟利之意圖及事實，應屬合理之認定
    。再者，販賣海洛因係違法行為，非可公然為之，而海洛因
    、甲基安非他命亦無公定價格，係可任意分裝增減分量，且
    每次買賣之價格、數量，亦隨時依雙方之關係深淺、資力、
    需求量、對行情之認知、來源是否充裕、查緝是否嚴緊、購
    買者被查獲時供述購買對象之可能風險之評估等因素，而異
    其標準，機動調整，非可一概論之。從而販賣之利得，除非
    經行為人詳細供出各次所販賣之毒品之進價及售價，且數量
    俱臻明確外，實難察得其交易實情。然販賣者從價差或量差
    中牟利，方式雖異，惟其販賣行為在意圖營利則屬同一。從
    而，舉凡有償交易，除確有反證足以認定其確係另基於某種
    非圖利本意而轉讓毒品之外，通常尚難因無法查悉其精確之
    販入價格，以作為是否高價賣出之比較，即任販賣者諉以無
    營利之意思，而阻卻對其販賣毒品犯行之追訴。本案被告與
    上開證人丁○○、乙○○間之上開毒品交易屬有償行為，被
    告於接獲證人丁○○、乙○○之電話後，費時、費事而與其
    等約定於被告住處或另外約定地點交易，倘非有利可圖，被
    告應不致願意甘冒刑罰重責而為本案上開犯行，足見被告主
    觀上確有營利之意圖甚明。
  2.目前社會上非法販賣海洛因犯罪之型態不一，有所謂「大盤
    」、「中盤」或「小盤」販賣者，亦有吸食者彼此之間偶而
    互供有無之零星交易者，在屬前者之情形（即大中小盤），
    經深入查證，如機會掌握得宜，或許可查獲與非法販賣安非
    他命有關之販賣工具（諸如電子秤、帳冊、分裝袋等物）或
    多數知情或購買者等證人之證詞，以作為法院判決認定之依
    據，然在後者之情形（即吸食者之間偶發性零星交易），因
    該種零星交易犯罪行為，在性質上本無須使用任何販賣工具
    ，亦無須記載帳冊，且其交易時間短暫（僅須數秒之時間）
    ，交易方法簡單隱密（在不易為人注意之場所一手交錢，一
    手交貨），交易對象單純（買方僅一人），交易時未必有他
    人在場知悉其事，亦無所謂犯罪之被害人，在被告堅不承認
    其犯行之情況下，茍非警方事先獲知情報而埋伏於交易現場
    當場查獲，否則往往僅能在事後依據購買者之供出來源作為
    認定事實之主要依據，法院縱再作深入之調查，基於該種犯
    罪之性質所侷限，亦無從查得其他直接明顯之關連性物證以
    為補強佐證，其有效之調查途徑在客觀上顯然已告窮盡。本
    件被告涉嫌非法販賣甲基安非他命予證人丁○○、乙○○之
    犯罪型態即屬此類情形之標準型態，惟法院固不應僅憑購買
    者或共犯片面之指證，不查明是否與事實相符即遽行據以認
    定被告之非法販賣海洛因犯行，亦不應不調查其他相關事證
    ，即片面依購買者或共犯之指證而認定被告犯罪，然於此不
    得不予特別指明者，即毒品購買者或共犯所為不利於被告之
    指證在證據法則上亦屬「人證」之一種，與「被告之自白」
    經法律特別規定不得作為認定事實唯一證據之情形顯然不同
    ，茍購買者之指證並無「重大」矛盾瑕疵，亦未違背經驗法
    則與論理法則，且核與案件之其他相關事實（如有吸用毒品
    之背景、彼此無重大仇隙，指證態度明確肯定、指證係基於
    自由意識、彼此常有互供有無之現象等）相符者，自應認其
    所為不利於被告之指證已有前述各項相關事實情況證據以資
    佐證，而強化其證言之憑信性，此時，法院即應依其職權本
    於法律規定之採證法則判斷其證言之憑信性以認定事實，不
    應執著於未能查得其他「直接物證」或其他所謂之直接「補
    強證據」，即對購買者或共犯所為對被告不利之明確指證，
    全然棄置不採，而遽為被告無罪之諭知。本件既有毒品甲基
    安非他命扣案，並有行動電話之通訊監察譯文等證物，亦有
    證人丁○○、乙○○先後指證，綜合以觀，本件被告販賣第
    二級毒品甲基安非他命予證人丁○○、乙○○之犯行，應堪
    予認定。
  (四)被告所犯如附表編號6 、7 所示轉讓第二級毒品甲基安非他
    命予證人甲○○一節，除據被告於警偵訊時自白不諱外，並
    為證人甲○○於偵訊、審理中證述明確，且證人甲○○審理
    中復明確稱扣案之殘渣袋亦為被告給予等語( 見本院卷第16
    5頁反面、166 、166 頁反面) ，被告嗣於審理中予以否認，
    辯稱證人甲○○當時酒醉意識未清，係與被告在一起之友人
    轉讓毒品予證人甲○○，惟被告果無此犯行，何需於警偵訊
    時為一致之自白無誤，自係被告犯後情虛，始向檢警為自白
    ，且證人甲○○尚能清楚證稱扣案之殘渣袋為被告給予，是
    證人甲○○於當下自是意識清楚，而得清楚指證轉讓毒品之
    人為被告無誤，故被告上開所辯，為飾卸之詞，應屬子虛，
    被告轉讓第二級毒品甲基安非他命予證人甲○○2 次一情，
    洵堪認定。
  (五)被告所犯如附表編號8 所示轉讓第二級毒品甲基安非他命予
    證人戊○○之情，業據證人戊○○於偵查中證稱：「我就問
    丙○○是否有玩毒品，他說有，我沒有跟他買過，我知道他
    有拿毒品給別人，但沒有看到他跟人家拿錢，我跟丙○○不
    是很熟，不方便了解太多，丙○○叫我幫他拿二次。」、「
    我去他家時他有免費請我2-3 次左右，算是過年前，我知道
    是今年過年前後都有一次，是在他住處，過年前那次時間是
    下午，是他弄好毒品後請我吸幾口，過年後那次是在他家，
    在傍晚，我工作弄一弄後才去他那邊，他請我去高雄時，順
    便幫忙他拿過去。」（見偵卷第52頁）等語無訛。證人戊○○嗣於審理中改述：「在偵訊時說被告曾經在今年過年前後
    各有一次免費提供第二級毒品甲基安非他命。我是有拿我的
    過去，我是要向他借吸食器，裡面有他原本的第二級毒品甲
    基安非他命就給我，我順便吃一吃，只有一點點而已。」云
    云（見本院卷第194 頁），證人戊○○竟就此一重要之基礎
    事實，前後為矛盾指述，審理中證詞可信性，甚有疑問，證
    人戊○○翻異其詞，目的或係迴護被告，不足採信。此外，
    並有證人戊○○之尿液檢驗報告在卷足徵，是被告轉讓第二
    級毒品甲基安非他命1 次予證人戊○○一節，洵堪認定。
  (六)被告所犯如附表編號8 所示轉讓第二級毒品甲基安非他命予
    證人戊○○之情，業據證人戊○○於偵查中證稱：「我就問
    丙○○是否有玩毒品，他說有，我沒有跟他買過，我知道他
    有拿毒品給別人，但沒有看到他跟人家拿錢，我跟丙○○不
    是很熟，不方便了解太多，丙○○叫我幫他拿二次。」、「
    我去他家時他有免費請我2-3 次左右，算是過年前，我知道
    是今年過年前後都有一次，是在他住處，過年前那次時間是
    下午，是他弄好毒品後請我吸幾口，過年後那次是在他家，
    在傍晚，我工作弄一弄後才去他那邊，他請我去高雄時，順
    便幫忙他拿過去。」（見偵卷第52頁）等語無訛。證人戊○○嗣於審理中改述：「在偵訊時說被告曾經在今年過年前後
    各有一次免費提供第二級毒品甲基安非他命。我是我有拿我
    的過去，我是要向他借吸食器，裡面有他原本的第二級毒品
    甲基安非他命就給我，我順便吃一吃，只有一點點而已。」
    云云（見本院卷第194 頁）。辯護人問：「你說曾經跟被告
    借吸食器，裡面還有第二級毒品甲基安非他命，那你如何施
    用？」戊○○答：「再倒第二級毒品甲基安非他命下去。」
    辯護人問：「被告有無說原來的第二級毒品甲基安非他命如
    何處理？」戊○○答：「沒有，他就丟給我。」辯護人問：
    「被告有無說送給你，還是他不要？」戊○○答：「他叫我
    直接拿過去，倒我的下去就好了，他是有說過，不然把他的
    清掉，我想都是一樣的。」辯護人問：「這樣的情形有幾次
    ？」戊○○答：「好像一次，還是二次而已。」審判長問：
    「你原來講拿去用，後來又講清掉，前後所述不一，你的用
    意如何？」戊○○答：「被告拿給我時，裡面有第二級毒品
    甲基安非他命，被告講清掉，不然直接拿去用。」（見本院
    卷第194 、194 頁反面）證人戊○○竟就此一重要之基礎事
    實，前後為矛盾指述，審理中證詞可信性，甚有疑問，證人
    戊○○翻異其詞，目的或係迴護被告，不足採信。此外，並
    有證人戊○○之尿液檢驗報告在卷足徵，是被告轉讓第二級
    毒品甲基安非他命1 次予證人戊○○一節，洵堪認定。
二、論罪科刑：
  (一)又按甲基安非他命係毒品危害防制條例第2 條第2 項第2 款
    所規定之第二級毒品，又甲基安非他命亦屬於藥事法所稱之
    「禁藥」( 即藥事法第22條第1 款所稱之「經中央衛生主管
    機關明令公告禁止製造、調劑、輸入、輸出、販賣或陳列之
    毒害藥品」) ，均不得非法施用、持有、販賣及轉讓，而明
    知為禁藥而轉讓者，藥事法第83條亦定有處罰明文。行為人
    明知為禁藥即甲基安非他命而轉讓予他人者，除成立毒品危
    害防制條例第8 條第2 項之轉讓第二級毒品罪外，亦構成藥
    事法第83條第1 項之轉讓禁藥罪，此係屬同一犯罪行為而同
    時有2 種法律可資處罰之法條（規）競合情形，應依「重法
    優於輕法」、「後法優於前法」等法理，擇一處斷。而毒品
    危害防制條例第8 條第2 項轉讓第二級毒品罪之法定本刑為
    6 月以上5 年以下有期徒刑，得併科新臺幣70萬元以下罰金
    ；另藥事法第83條第1 項轉讓禁藥罪之法定本刑為7 年以下
    有期徒刑，得併科新台幣5 百萬元以下罰金；且被告於本案
    所涉轉讓甲基安非他命之數量，亦無證據達於應依毒品危害
    防制條例第8 條第6 款之規定加重其刑至2 分之1 情形；則
    藥事法第83條第1 項之罪之法定本刑，顯較毒品危害防制條
    例第8 條第2 項之罪之法定本刑為重，依前述「重法優於輕
    法」之法理，是被告所犯如附表編號7 、8 、9 轉讓甲基安
    非他命之行為，自應優先適用藥事法第83條第1 項之規定處
    斷。
  (二)核被告如附表編號1 、2 、3 、4 、5 所示行為，均係犯毒
    品危害防制條例第4 條第2 項之販賣第二級毒品罪，附表編
    號6 、7 、8 所為，係犯藥事法第83條第1 項轉讓禁藥罪。
    被告各次販賣、轉讓前持有第二級毒品之低度行為，為販賣
    之高度行為所吸收，均不另論罪。被告5 次販賣第二級毒品
    、3 次轉讓禁藥之犯行，時間均屬可分，交易對象亦不盡相
    同，犯意各別，行為互異，應予分論併罰。被告有如犯罪事
    欄所載之前案紀錄，有臺灣高等法院被告前案紀錄表1 份附
    卷可稽，其於徒刑執行完畢後5 年內，故意再犯本案有期徒
    刑以上之罪，為累犯，除所犯之罪法定本刑無期徒刑部分依
    法不得加重外，就其餘部分之法定刑，均應依刑法第47條第
    1 項之規定加重其刑。按製造、運輸、販賣第二級毒品者，
    處無期徒刑或七年以上有期徒刑，得併科新臺幣一千萬元以
    下罰金。，然販賣第二級毒品之人，其原因動機不一，犯罪
    情節未必盡同，或有大盤毒梟者，亦有中、小盤之分，甚或
    僅止於吸毒者友儕間為求互通有無之有償轉讓者亦有之，其
    販賣行為所造成危害社會之程度自屬有異，法律科處此類犯
    罪，所設之法定最低本刑卻相同，不可謂不重。於此情形，
    倘依其情狀處以較輕之徒刑，即足以懲儆，並可達防衛社會
    之目的者，自非不可依客觀之犯行與主觀之惡性二者加以考
    量其情狀，是否有可憫恕之處，而適用刑法第59條之規定酌
    量減輕其刑，期使個案裁判之量刑，能斟酌至當，符合比例
    原則。本件被告無視國家對於杜絕毒品危害之禁令，竟販賣
    第二級毒品，行為誠屬不當，應予非難，販賣毒品達5 次、
    轉讓禁藥3 次，犯罪情節重大，對社會治安及國民健康之危
    害顯然較小，是從被告犯案情節觀之，難謂有情輕法重之情
    形，是其犯罪情狀相較於法定之重刑，在客觀上並無足以引
    起一般人之同情，情節尚堪憫恕之情，自無從依刑法第59條
    之規定，對被告所犯販賣第二級毒品之犯行，減輕其刑。爰
    審酌被告正值少壯，四肢健全，原應循正途謀生，明知甲基
    安非他命係戕害人身心之毒品，因施用者容易上癮而戒除不
    易，除危害人體健康，更破壞國家社會秩序，施用毒品而散
    盡家財、連累家人，或為購買毒品鋌而走險者，不計其數，
    竟為一己之私，販賣毒品牟取不正暴利，行為殊不可取，且
    前已有傷害致死前科，素行不良，其明知甲基安非他命係第
    二級毒品，施用者容易上癮而戒除不易，除危害人體健康，
    更破壞國家社會秩序，竟仍持以販賣牟利或是轉讓他人，助
    長毒品氾濫，所為非是，犯後亦一再飾卸狡辯，毫無悔意，
    態度非佳，惟念及被告各次所販賣毒品之份量尚微，販賣所
    得利益非鉅，暨其生活狀況、智識程度等一切情狀為綜合判
    斷，另參酌實現刑罰公平性，以杜絕僥倖、減少犯罪之立法
    意旨，在內部性界限即法定審酌權利範圍為妥適裁量，分別
    量處如主文所示之刑，並均定其應執行之刑。
  (三)按查獲之第一、二級毒品，不問屬於犯人與否，均沒收銷燬
    之，毒品危害防制條例第18條第1 項前段定有明文。次按犯
    毒品危害防制條例第4 條之罪者，其供犯罪所用或因犯罪所
    得之財物，均沒收之，如全部或一部不能沒收時，追徵其價
    額或以其財產抵償之，同條例第19條第1 項亦有明定，此一
    規定係採相對義務沒收原則，僅須為被告所有且供販賣毒品
    所用或因犯罪所得之物為已足，並不以當場搜獲扣押為限；
    次按販賣毒品所得之對價，不問其中何部分屬於成本，何部
    分屬於犯罪所得之財物，應均予沒收（最高法院65年6 月22
    日65年度第5 次刑庭庭推總會議決議(一)意旨參照）。經查
    ：
  1.扣案之第二級毒品甲基安非他命共5 包( 毛重分為1.24、2.
    68、0.56、0.56、0.67公克) ，屬違禁物，不問屬於犯人與
    否，均應依毒品危害防制條例第18條第1 項前段規定，於各
    次犯行所處主刑後，諭知沒收銷燬；該等毒品之外包裝袋各
    1 只，均因殘留微量毒品難以析離，爰併同沒收銷燬之。
  2.扣案之LEADING牌黑色雙門號手機1支 (序號：000000000000
    00、00000000000000，門號：0000000000、0000000000) ，
    係供被告販賣甲基安非他命時與毒品交易對象聯繫所用之物
    ，扣案之吸食器，均屬被告各次犯販賣第二級毒品罪所用之
    物，為被告所有，業據被告供承在卷，均應依毒品危害防制
    條例第19條第1 項前段之規定，於各次犯行所處主刑後，併
    為沒收之諭知。
  3.扣案之吸食器1 只，為被告所有，然非本案犯販賣、轉讓之
    罪所用物，亦據被告供承在卷，爰不予宣告沒收。
  4.再被告於如附表編號1 、2 、3 、4 、5 所示販賣第二級毒
    品之價款，依其與交易對象之交易狀態，應已收取，雖未經
    扣案，惟無法證明業經滅失，且屬其犯毒品危害防制條例第
    4 條第1 項之罪所得之財物，均應依毒品危害防制條例第19
    條第1 項之規定，在各該罪項下諭知沒收，如全部或一部不
    能沒收時，應以其財產抵償之。
II、無罪部分：（即99年1 月1 日至99年2 月13日共10次轉讓部
    分）
（一）公訴意旨略以：被告丙○○明知甲基安非他命係毒品危害
    防制條例第2 條第2 項第2 款所管制之第二級毒品，非經許
    可，不得轉讓，詎其竟基於轉讓第二級毒品甲基安非他命之
    犯意，於99年1 月1 日起至同年2 月13日止，在其位於屏東
    縣林邊鄉○○村○○路95號居處內，無償提供10次第二級毒
    品甲基安非他命（數量不詳）予丁○○施用，而轉讓之。因
    認被告涉犯毒品危害防制條例第8 條第2 項之轉讓第二級毒
    品罪嫌云云。
（二）按犯罪事實應依證據認定之，無證據不得認定犯罪事實。
    又不能證明被告犯罪者，應諭知無罪之判決，刑事訴訟法第
    154 條第2 項、第301 條第1 項分別定有明文。又認定不利
    於被告之事實，須依積極證據，苟積極證據不足為不利於被
    告事實之認定時，即應為有利於被告之認定，更不必有何有
    利之證據。另按事實之認定，應憑證據，如未能發現相當證
    據，或證據不足以證明，自不能以推測或擬制之方法，以為
    裁判基礎；又認定犯罪事實，所憑之證據，雖不以直接證據
    為限，間接證據亦包括在內，然無論直接或間接證據，其為
    訴訟上之證明，須於通常一般之人均不致於有所懷疑，而得
    確信其為真實之程度者，始得據之為有罪之認定，倘其證明
    尚未達到此一程度，而有合理性懷疑之存在時，即無從為有
    罪之認定（最高法院30年上字第816 號判例、40年臺上字第
    86號判例、30年上字第1831號判例、76年臺上字第4986號判
    例可資參照）。又刑事訴訟法第161 條已於91年2 月8 日修
    正公布，其第1 項規定：檢察官就被告犯罪事實，應負舉證
    責任，並指出證明之方法。因此，檢察官對於起訴之犯罪事
    實，應負提出證據及說服之實質舉證責任。倘其所提出之證
    據，不足為被告有罪之積極證明，或其指出證明之方法，無
    從說服法院以形成被告有罪之心證，基於無罪推定之原則，
    自應為被告無罪判決之諭知（最高法院92年臺上字第128 號
    判例參照）。
三、公訴人認被告另涉上開犯行，係以證人丁○○於偵查中之供
    述為主要依據。訊據被告丙○○於審理中堅詞否認轉讓第二
    級毒品甲基安非他命給丁○○。經查：
（一）證人丁○○於偵查中證稱：「今年1 月1 日到過年前跟丙○○差不多三、四天拿一次，通常都是我去他家，然後他拿
    給我，最少10次，跨年當天沒有」( 見偵卷第47頁) 。於本
    院審理時，證人丁○○證稱：「次數不正確，應該是二次」
    、檢察官問：「間隔時間？」，證人答：「時間太久了，記
    不起來。」( 見本院卷第157 頁反面) ，證人丁○○於偵查
    中及本院審理中以證人身份證述時就此均無具體明確證述被
    告轉讓之時間、數量、證述之次數亦前後不一，而有瑕疵可
    指，是此部分證言或係因證人事隔已久而有記憶模糊混洧之
    情，尚難採憑。
（二）本院審酌證人丁○○之上開證詞，尚存有瑕疵，且無其他
    積極且毫無瑕疵之事證，例如通訊監察譯文可據以補強證人
    所言之真實性。是應認公訴人就此部分被告轉讓第二級毒品
    甲基安非他命罪嫌，舉證尚有不足，尚難認定被告有為此部
    分轉讓第二級毒品甲基安非他命之犯行。
（三）綜上所述，證人丁○○之上述證詞均不足以證明被告有公
    訴人所指轉讓第二級毒品甲基安非他命10次予丁○○之犯行
    。此外，本院依卷內現存全部證據資料，復查無其他證據足
    以補強上開證人丁○○此部分之證述，依罪疑惟最有利於被
    告認定之原則，應認公訴意旨關於被告轉讓第二級毒品甲基
    安非他命10次予丁○○之犯行部分，屬不能證明被告犯罪，
    自應就此部分另為被告無罪之諭知。
據上論斷，應依刑事訴訟法第299條第1項前段、第301條第1項，
毒品危害防制條例第4 條第2 項、第18條第1 項前段、第19條第
1 項，刑法第11條、第47條第1 項、第51條第5 款，判決如主文
。
本案經檢察官潘國威到庭執行職務。
中    華    民    國    99    年    10    月    14    日
                  刑事第三庭    審判長法  官  張世賢
                                      法  官  許嘉仁
                                      法  官  蕭筠蓉
以上正本證明與原本無異。
如不服本判決應於收受判決後10日內向本院提出上訴書狀，並
應敘述具體理由；其未敘述上訴理由者，應於上訴期間屆滿後
20日內向本院補提理由書（均須按他造當事人之人數附繕本）
「切勿逕送上級法院」。
中    華    民    國    99    年    10    月    14    日
                                      書記官  張語恬
附錄論罪科刑法條：
毒品危害防制條例第4條
製造、運輸、販賣第一級毒品者，處死刑或無期徒刑；處無期徒
刑者，得併科新臺幣1 千萬元以下罰金。
製造、運輸、販賣第二級毒品者，處無期徒刑或7 年以上有期徒
刑，得併科新臺幣7 百萬元以下罰金。
製造、運輸、販賣第三級毒品者，處 5 年以上有期徒刑，得併科
新臺幣 5 百萬元以下罰金。
製造、運輸、販賣第四級毒品者，處 3 年以上 10 年以下有期徒
刑，得併科新臺幣 3 百萬元以下罰金。
製造、運輸、販賣專供製造或施用毒品之器具者，處 1 年以上
7年以下有期徒刑，得併科新臺幣 1 百萬元以下罰金。
前五項之未遂犯罰之。
毒品危害防制條例第8條
轉讓第一級毒品者，處1 年以上7 年以下有期徒刑，得併科新臺
幣1 百萬元以下罰金。
轉讓第二級毒品者，處6 月以上5 年以下有期徒刑，得併科新臺
幣70萬元以下罰金。
轉讓第三級毒品者，處3 年以下有期徒刑，得併科新臺幣30萬元
以下罰金。
轉讓第四級毒品者，處1 年以下有期徒刑，得併科新臺幣10萬元
以下罰金。
前四項之未遂犯罰之。
轉讓毒品達一定數量者，加重其刑至二分之一，其標準由行政院
定之。
藥事法第83條第1項
明知為偽藥或禁藥，而販賣、供應、調劑、運送、寄藏、牙保、
轉讓或意圖販賣而陳列者，處7 年以下有期徒刑，得併科新臺幣
5 百萬元以下罰金。
附表：
┌──┬────┬───┬────┬─────┬────┬───────┐
│編號│交易對象│ 時間 │  地點  │ 數量價格 │  罪名  │    宣告刑    │
├──┼────┼───┼────┼─────┼────┼───────┤
│ 1  │丁○○  │99年2 │ 屏東縣 │ 以2000元 │販賣第二│有期徒刑柒年
│    │        │月24日│ 林邊鄉 │ 之價格， │級毒品  │，扣案之第二級│
│    │        │20時許│ 崎峰村 │ 販賣第二 │        │毒品甲基安非他│
│    │        │      │ 裕後路 │ 級毒品甲 │        │命壹包( 毛重為│
│    │        │      │ 95號蔡 │ 基安非他 │        │零點陸柒公克) │
│    │        │      │ 亦修居 │ 命一包(重│        │及甲基安非他命│
│    │        │      │ 處     │ 量不詳)予│        │外包裝袋壹只均│
│    │        │      │        │ 丁○○   │        │沒收銷燬。未扣│
│    │        │      │        │          │        │案之新臺幣貳仟│
│    │        │      │        │          │        │元沒收，如全部│
│    │        │      │        │          │        │或一部不能沒收│
│    │        │      │        │          │        │時，以其財產抵│
│    │        │      │        │          │        │償之。        │
├──┼────┼───┼────┼─────┼────┼───────┤
│ 2  │乙○○  │99年1 │屏東縣東│以 1000 元│販賣第二│有期徒刑柒年  │
│    │        │月18日│港鎮南平│之價格，售│級毒品  │。未扣案之新臺│
│    │        │12時50│路      │賣第二級毒│        │幣壹仟元沒收，│
│    │        │分許  │        │品甲基安非│        │如全部或一部不│
│    │        │      │        │他命一包( │        │能沒收時，以其│
│    │        │      │        │重量不詳) │        │財產抵償之。  │
│    │        │      │        │予乙○○  │        │              │
├──┼────┼───┼────┼─────┼────┼───────┤
│ 3  │乙○○  │99年1 │屏東縣東│以 1000 元│販賣第二│有期徒刑柒年。│
│    │        │月20日│港鎮南平│之價格，售│級毒品  │未扣案之新臺幣│
│    │        │22時9 │路      │賣第二級毒│        │壹仟元沒收，如│
│    │        │分許  │        │品甲基安非│        │全部或一部不能│
│    │        │      │        │他命一包( │        │沒收時，以其財│
│    │        │      │        │重量不詳) │        │產抵償之。    │
│    │        │      │        │予乙○○  │        │              │
├──┼────┼───┼────┼─────┼────┼───────┤
│ 4  │乙○○  │99年1 │屏東縣東│以 1000 元│販賣第二│有期徒刑柒年。
│    │        │月21日│港鎮南平│之價格，售│級毒品  │扣案之新臺幣壹│
│    │        │18時10│路      │賣第二級毒│        │仟元沒收，如全│
│    │        │分許  │        │品甲基安非│        │部或一部不能沒│
│    │        │      │        │他命一包( │        │收時，以其財產│
│    │        │      │        │重量不詳) │        │抵償之。      │
│    │        │      │        │予乙○○  │        │              │
├──┼────┼───┼────┼─────┼────┼───────┤
│ 5  │乙○○  │99年1 │屏東縣東│以 1000 元│販賣第二│有期徒刑柒年
│    │        │月23日│港鎮南平│之價格，售│級毒品  │。未扣案之新臺│
│    │        │2時17 │路      │賣第二級毒│        │幣壹仟元沒收，│
│    │        │分許  │        │品甲基安非│        │如全部或一部不│
│    │        │      │        │他命一包( │        │能沒收時，以其│
│    │        │      │        │重量不詳) │        │財產抵償之。  │
│    │        │      │        │予乙○○  │        │              │
├──┼────┼───┼────┼─────┼────┼───────┤
│ 6  │甲○○  │99年2 │ 屏東縣 │無償轉讓  │轉讓禁藥│有期徒刑陸月。│
│    │        │月14、│ 林邊鄉 │          │        │              │
│    │        │15日不│ 崎峰村 │          │        │              │
│    │        │詳午時│ 裕後路 │          │        │              │
│    │        │      │ 95號   │          │        │              │
│    │        │      │ 丙○○ │          │        │              │
│    │        │      │ 居處   │          │        │              │
├──┼────┼───┼────┼─────┼────┼───────┤
│ 7  │甲○○  │99年2 │ 屏東縣 │無償轉讓  │轉讓禁藥│有期徒刑陸月。│
│    │        │月14、│ 林邊鄉 │          │        │              │
│    │        │15 日 │ 崎峰村 │          │        │              │
│    │        │不詳日│ 裕後路 │          │        │              │
│    │        │19 時 │ 95號   │          │        │              │
│    │        │許    │ 丙○○ │          │        │              │
│    │        │      │ 居處   │          │        │              │
├──┼────┼───┼────┼─────┼────┼───────┤
│ 8  │戊○○  │99年2 │ 屏東縣 │無償轉讓  │轉讓禁藥│有期徒刑陸月。│
│    │        │月 22 │ 林邊鄉 │          │        │扣案之第二級毒│
│    │        │日至同│ 崎峰村 │          │        │品甲基安非他命│
│    │        │年月26│ 裕後路 │          │        │肆包(毛重分別 │
│    │        │日間不│ 95號蔡 │          │        │為壹點貳肆公克│
│    │        │詳日傍│ 亦修居 │          │        │貳點陸捌公克  │
│    │        │晚    │ 處     │          │        │、零點伍陸公克│
│    │        │      │        │          │        │零點伍陸公克) │
│    │        │      │        │          │        │及甲基安非他命│
│    │        │      │        │          │        │外包裝袋肆只均│
│    │        │      │        │          │        │沒收銷燬;扣案 │
│    │        │      │        │          │        │LEADING 牌黑色│
│    │        │      │        │          │        │雙門號手機壹支│
│    │        │      │        │          │        │(序號：三五三 │
│    │        │      │        │          │        │0000000│
│    │        │      │        │          │        │二一八九八、一│
│    │        │      │        │          │        │0000000│
│    │        │      │        │          │        │0000000│
│    │        │      │        │          │        │，門號：○九二│
│    │        │      │        │          │        │0000000│
│    │        │      │        │          │        │、○九一八一九│
│    │        │      │        │          │        │八一五六)沒收 │
│    │        │      │        │          │        │。            │
└──┴────┴───┴────┴─────┴────┴───────┘

司法院資訊處製作；財團法人民間司法改革基金會備份。
